最　高　行　政　法　院　裁　定
　　　　　　　　　　　　　　　　　　 96年度裁字第00228號
抗　告　人　大肚砂石股份有限公司
代　表　人　甲○○
上列抗告人因與相對人經濟部間水利法事件，對於中華民國95年
6月5日臺北高等行政法院94年度訴字第3500號裁定提起抗告，本
院裁定如下︰
　　主  文
抗告駁回。
抗告訴訟費用由抗告人負擔。
　　理  由
一、按抗告法院認抗告為不合法或無理由者，應為駁回抗告之裁
    定。
二、本件原裁定以：抗告人因違反水利法事件，經經濟部以民國
    93年12月8日經授水字第09320234080號處分書，處以新臺幣
    500萬元罰鍰。上開罰鍰處分書係於93年12月10日送達抗告
    人公司所在，並由抗告人合法簽收，有送達證書附於原處分
    卷可稽，計其提起訴願之法定期間，應自93年12月11日起算
    ，扣除其在途期間4日，至94年1月13日（星期四）屆滿，抗
    告人遲至94年3月16日始提起訴願，有行政院總收文日期條
    碼黏貼於訴願書可按，其訴願顯已逾訴願法第14條第1項所
    定30日之法定不變期間。又對於法人為送達，依行政程序法
    第69條第2項規定，固應向其代表人或管理人為之，然送達
    處所則為法人之事務所或營業所，除非必要時始得於會晤之
    處所或其住居所行之，亦經行政程序法第72條第2項規定甚
    明。本件送達對象為公司代表人，送達處所係公司所在地，
    符合行政程序法有關送達之規定，難謂原處分書之送達不合
    法。本件抗告人提起訴願既已逾期，則訴願決定不受理，自
    無不合，抗告人復對之提起行政訴訟，顯非合法，因將抗告
    人在原審之訴駁回。
三、抗告意旨略謂：依行政程序法第69條第2項規定，對於法人
    之送達，應向其代表人為之，原處分書（抗告狀誤植為訴願
    決定）未向抗告人之住所送達，已不合法；又本件送達簽收
    章並非抗告人之公司章，並不符合行政程序法有關送達之規
    定，其送達仍不合法云云。
四、行政程序法第69條第2項、第72條第2項分別規定：「對於機
    關、法人或非法人之團體為送達者，應向其代表人或管理人
    為之。」「對於機關、法人、非法人之團體之代表人或管理
    人為送達者，應向其機關所在地、事務所或營業所行之。但
    必要時亦得於會晤之處所或其住居所行之。」依此規定，對
    於法人之送達，固應向其代表人為之，惟其送達之處所，原
    則上為該法人所在地、事務所或營業所。本件原處分書係向
    抗告人公司所在地對其代表人為送達，自屬合法。至於抗告
    人否認送達簽收章並非其公司章乙節，未據提出證據證明，
    且本件處分書係以郵務送達於抗告人公司所在地，送達回執
    並蓋有抗告人之公司章，抗告人否認該簽收章為其公司章，
    顯然違背經驗法則，難以採信。本件抗告難認有理由，應予
    駁回。
五、依行政訴訟法第104條、民事訴訟法第95條、第78條，裁定
    如主文。
中　　華　　民　　國　　96　　年　　1　　 月　　31　　日
                  第五庭審判長法  官　鍾　耀　光
                              法  官  姜　仁　脩
                              法  官　王　德　麟
                              法  官　黃　清　光
                              法  官　吳　慧　娟
以  上  正  本  證  明  與  原  本  無  異
中　　華　　民　　國　　96　　年　　1　　 月　　31　　日
　　　　　　　　　　　　　　　書記官　蘇　金　全
